# 请教陈版及各位版主几个问题。

提问人：faidy1623 时间：2015-06-22 21:26:09
1 、母公司A在购买子公司少数股东B股权时，根据准则指南“母公司新取得的长期股权投资成本与按照新增持股股比例计算应享有子公司自购买日（或合并日）开始持续计算的可辨认净资产份额之间的差额，应当调整合并财务报表中的资本公积（资本溢价或股本溢价）”的要求确认了股本溢价（按照少数股东占有的实收资本金额支付，少数股东放弃子公司的累计收益，因此增加了资本公积），购买后母公司100%持股。 我的问题是：母公司现将子公司注销，合并层面资本公积如何处理？
2 、上市公司拟增发股票收购非上市公司C的某项业务，为此，C公司将该项业务打包分立出新公司D，根据监管部门的要求需要提供拟收购资产的审计报告和比较期的备考财务报告。 请问，a.需要对D公司成立前该项业务编制模拟报表并出具审计报告么？ b.备考财务报表需要包括D公司成立前该项业务模拟报表数据么？ c.如需对该项业务编制模拟财务报表，在审计过程中应该注意哪些问题。
感谢各位赐教！

回答人：chenyiwei
1 、合并报表层面的资本公积继续保留在“资本公积”项目中，不受注销子公司法人资格的影响。母公司注销子公司并取得其所有资产和负债，属于合并范围内的内部重组，对合并集团对外的财务状况、经营成果和现金流量无影响。 2 、为了完整反映该业务的历史经营业绩，很可能需要从C公司的报表中剥离出D公司业务的模拟报表。建议参考以前剥离调整的一些指导意见处理，这类规范在 2001～ 2002 年期间证监会发布得比较多，可以查阅当时发布的文件。需关注对剥离调整方法的合理性、系统性必须提供有效的解释。